# 非公开发行股份购买子公司少数股东股权相关费用冲减资本公积问题

提问人：joanjiang0810 时间：2019-10-24 12:21:11
请教陈版和各位老师：
1 、非公开发行股份购买子公司少数股东股权，如果没有配套融资，就是只是发行股份置换子公司股权，那相关的承销费、审计费、律师费等是不是可以冲减资本公积？本人理解只要是非公开发行股份，不论是否募集资金，应该是可以冲减资本公积，对么？
2 、发行过程中，中介人员的住宿费、餐费等可以冲减资本公积么？本人理解是不能的，这些应该是费用化处理，不知道对不对？

回答人：chenyiwei
1 、可参考：《瑞华研究 2010 ～ 2016 汇编》之 “问题 3-2-40（购买少数股权，或者在不丧失控制权的前提下部分处置子公司股权，相关的交易费用应如何进行会计处理）”。
2 、理论上这也是中介机构费用的一部分，但实务中一般是费用化处理。